【裁判字號】    96,簡上,594
【裁判日期】    970812
【裁判案由】    違反著作權法
【裁判全文】
臺灣桃園地方法院刑事判決             96年度簡上字第594號
上  訴  人  臺灣桃園地方法院檢察署檢察官
上 訴 人即
被      告  甲○○
上列上訴人因違反著作權法案件，不服本院簡易庭於中華民國
96年9 月13日所為96年度桃簡字第1478號刑事簡易判決（聲請簡
易判決處刑案號：96年度調偵字第53號，移送併辦案號：96年偵
字第13953 號），提起上訴，本院管轄之第二審合議庭判決如下
：
    主      文
上訴駁回。
甲○○緩刑貳年。
    事實及理由
一、本案經本院審理結果，認原審以被告甲○○違反著作權法第
    91條之1 第2 項之明知係侵害著作財產權之重製物而散布罪
    ，及商標法第82條明知於同一或類似之商品使用近似於註冊
    商標之商標，有致消費者混淆誤認之虞者之商品而販賣罪，
    處有期徒刑6 月，並依中華民國九十六年罪犯減刑條例減為
    有期徒刑3 月，如易科罰金，以銀元300 元即新臺幣900 元
    折算1 日。原審判決之認事用法及量刑均無不當，應予維持
    ，並引用原審判決書記載之事實、證據及理由。
二、檢察官上訴意旨略以：被告迄未與告訴人和解，犯後態度不
    佳，且係以刊登英文電玩專業雜誌之方式以招徠世界各地客
    戶訂購，其犯罪手段及對告訴人著作危害程度，難以謂輕，
    原審量處刑度，且經減刑，顯然過輕等語。被告甲○○上訴
    意旨則略以：伊僅係做國際貿易之中古回收商，電玩機版子
    回收回來伊等也無法知道是否是商標法或著作權法所保護云
    云。
三、按法官於有罪判決中，究應如何量處罪刑，抑或是否宣告緩
    刑等，均為實體法賦予審理法官裁量之刑罰權事項，法官行
    使此項裁量權，自得依據個案情節，參諸刑法第57條所定各
    款犯罪情狀之規定，於該法定刑度範圍內，基於合義務性之
    裁量，量處被告罪刑；至是否為緩刑之宣告，亦應形式上審
    究是否符合刑法第74條所定前提要件，並實質上判斷被告所
    受之刑，是否有以暫不執行為適當之情形等要件。質言之，
    法官為此量刑或緩刑宣告之裁量權時，除不得逾越法定刑或
    法定要件外，尚應符合法規範之體系及目的，遵守一般有效
    之經驗及論理法則等法原則，亦即應兼顧裁量之外部及內部
    性，如非顯然有裁量逾越或裁量濫用之違法情事，自不得任
    意指摘為違法，此亦為最高法院歷年多起判例所宣示之原則
    （參見最高法院80年台非字第473 號判例、75年台上字第
    7033號判例、72年台上字第6696號判例、72年台上字第3647
    號判例等）。準此，量刑或緩刑宣告與否之裁量權，乃憲法
    所保障法官獨立審判之核心，法院行使此項裁量權，亦非得
    以任意或自由為之，仍應受一般法律原理原則之拘束，即仍
    須符合法律授權之目的、法律秩序之理念、國民法律感情及
    一般合法有效之慣例等規範，尤其應遵守比例原則及平等原
    則之意旨，否則即可能構成裁量濫用之違法（另參見最高法
    院86年度台上字第7655號判決）。亦即如非有裁量逾越或裁
    量濫用之明顯違法情事，自不得擅加指摘其違法或不當，即
    使上級法院對下級法院裁量權之審查，亦應同此標準，此不
    僅在保障法官不受任何制度外之不當干涉，更保障法官不受
    制度內的異質干涉，此方符憲法第80條所宣示獨立審判之真
    義，附此敘明。
四、經查，原審審酌被告為圖私利，侵害他人享有之智慧財產權
    ，所為非是，迄原審判決時未與告訴人達成和解，部分坦認
    之犯後態度，兼衡其品行、智識程度等一切情狀，量處被告
    有期徒刑6 月，復依中華民國九十六年罪犯減刑條例之規定
    ，減為有期徒刑3 月，並諭知易科罰金之折算標準，經核並
    無不合。是以，原審認事用法並無不當，上訴人提起本件上
    訴，自無理由，應予駁回。
五、末查，上訴人即被告甲○○前未曾因故意犯罪受有期徒刑以
    上刑之宣告，此有臺灣高等法院被告前案紀錄表1 份在卷可
    按，其因一時失慮，販賣侵害著作權及商標權之商品，然事
    後已與告訴人和解，賠償告訴人損害現金新臺幣（下同）6
    萬元，並以支票分期給付告訴人20萬元，告訴人並表示和解
    後願原諒被告，對於刑度沒有意見等語（見本院簡上字卷第
    51頁），公訴蒞庭檢察官亦當庭求處緩刑，並有雙方和解書
    、被告匯款回條影本、支票影本、托運支票收執聯影本、本
    院辦理刑事案件電話紀錄查詢表各1 份在卷可稽，堪認上訴
    人經此偵審程序及刑之宣告後，日後行為舉止自當知所警惕
    ，信無再犯之虞，本院因認前開宣告之刑，以暫不執行為適
    當，爰併宣告緩刑2 年，以啟自新。
據上論斷，應依刑事訴訟法第455 條之1 第1 項、第3 項、第
368 條、第373 條，刑法第74條第1項第1款，判決如主文。
本案經檢察官邱文中到庭執行職務。
中    華    民    國    97    年    8     月    12    日
                        臺灣桃園地方法院刑事第五庭
                            審判長法  官  潘政宏
                                  法  官  陳月雯
                                  法  官  楊晴翔
不得上訴。
本件正本證明與原本無異。
                                  書記官  范升福
中    華    民    國    97    年    8     月    13    日


司法院資訊處製作；財團法人民間司法改革基金會備份。
